# 请问陈版关于筹建期取得收入的处理问题

提问人：Monicayuan 时间：2013-11-18 13:22:49
一家房地产开发公司正处于建设期，刚购买取得了一块土地，没有正式开展经营活动，但取得的土地上有一家加油站，从加油站取得有租赁收入，请问陈版，对该收入怎么进行财务处理？是冲减”开发成本“呢，还是计入“营业收入”？，相关的税费又如何处理？

回答人：chenyiwei
判断是否应确认收入的关键在于是否属于收入准则所指的“日常活动”。在《企业会计准则第 14 号——收入》的应用指南第一条中对“日常活动”作出了如下解释：
一、日常活动的认定 本准则第二条规定，收入是指企业在日常活动中形成的、会导致所有者权益增加的、与所有者投入资本无关的经济利益的总流入。其中"日常活动"，是指企业为完成其经营目标所从事的经常性活动以及与之相关的活动。 比如，工业企业制造并销售产品、商品流通企业销售商品、保险公司签发保单、咨询公司提供咨询服务、软件企业为客户开发软件、安装公司提供安装服务、商业银行对外贷款、租赁公司出租资产等，均属于企业为完成其经营目标所从事的经常性活动，由此产生的经济利益的总流入构成收入。 工业企业转让无形资产使用权、出售不需用原材料等，属于与经常性活动相关的活动，由此产生的经济利益的总流入也构成收入。 企业处置固定资产、无形资产等活动，不是企业为完成其经营目标所从事的经常性活动，也不属于与经常性活动相关的活动，由此产生的经济利益的总流入不构成收入，应当确认为营业外收入。
因此，如果该项目公司的主营业务是房地产开发，目前的加油站出租仅仅是在开发项目实体开工之前的准备工作尚未就绪的情况下所发生的短期性活动，预计以后不会再重复发生，则不属于“日常活动”的可能性较大。在此情况下，更倾向于将所获得的租金收入冲减开发成本，而把为了取得该租金所发生的直接相关成本和税费等计入开发成本，即把此类偶发性、短期性出租的净收益作为开发成本的减项。当然这种做法可能与税法规定存在差异，需要注意进行纳税调整。

回答人：chenyiwei
经考虑，接受liubin意见，该加油站在拆除前的短期出租净收益（收入减去相关税费和直接成本，但该加油站房屋不计提折旧）确认为营业外收入。

提问人：liubin988513 时间：2013-11-18 22:39:13
我理解这种偶发性的交易并不属于“开发产品达到预定使用状态的必要活动”，应单独作为一项经济活动反映，直接计入当期损益。印象ifrs有过一个出租的例子，不过确实找不到了-----

回答人：chenyiwei
感谢提醒，我再看一下，谢谢！